【裁判字號】    99,審易,1421
【裁判日期】    991029
【裁判案由】    毒品危害防制條例
【裁判全文】
臺灣桃園地方法院宣示判決筆錄        99年度審易字第1421號
公  訴  人  臺灣桃園地方法院檢察署檢察官
被      告  甲○○
上列被告因違反毒品危害防制條例案件，於中華民國99年10月29
日下午5 時許，在本院第10法庭宣示判決，出席職員如下：
          法  官  潘怡華
          書記官  施春祝
法官起立朗讀判決主文、犯罪事實要旨、處罰條文，及告以上訴
限制、期間並提出上訴狀之法院，且諭知記載其內容：
一、主  文：
    甲○○施用第二級毒品，累犯，處有期徒刑陸月，如易科罰
    金，以新臺幣壹仟元折算壹日。
二、犯罪事實要旨：
    甲○○前於民國88年間因施用毒品案件，經本院以88年毒聲
    字第5577號裁定送觀察、勒戒後，認無繼續施用毒品傾向，
    於88年10月19日執行完畢出所，並經臺灣桃園地方法院檢察
    署檢察官為不起訴處分確定。另於90年間因施用毒品案件，
    經臺灣板橋地方法院以90年度毒聲字第429 號裁定送觀察、
    勒戒，因認無繼續施用傾向，於90年4 月11日出所，並經臺
    灣板橋地方法院檢察署檢察官以90年度毒偵字第277 號為不
    起訴處分確定。又於91年間因施用毒品案件，經本院以91年
    度毒聲字第1803號裁定令入戒治處所施以強制戒治，嗣經本
    院以92年度毒聲字第623 號裁定停止戒治，所餘戒治期間付
    保護管束，於92年10月1 日期滿執行完畢，該次施用毒品並
    經本院以91年度易字第1916號判處有期徒刑1 年確定。
    復於91年間因贓物案件，經本院以92年度簡字第342 號判處
    有期徒刑4 月確定，上開二罪經本院裁定合併應執行有
    期徒刑1 年3 月確定；另於92年間因施用毒品案件，經本
    院以93年度訴字第511 號判處有期徒刑1 年2 月確定；復
    於93年間因施用毒品案件，經本院以93年度桃簡字第655 號
    判處有期徒刑6 月確定，上開二罪經本院裁定合併定應
    執行有期徒刑1 年7 月確定；再於92年間因施用毒品案件
    ，經本院以92年度桃簡字第1565號判處有期徒刑3 月確定，
    經與上開應執行有期徒刑1 年3 月、1 年7 月接續執行後，
    於95年1 月26日縮短刑期假釋出監並付保護管束，後經撤銷
    假釋，應執行殘刑11月4 日。上開二罪經本院以97年
    度聲減字第914 號裁定各減其宣告刑二分之一，並就合
    併定應執行有期徒刑7 月確定，因折抵刑期期滿，已無殘刑
    可供執行，而以96年7 月16日即中華民國九十六年罪犯減刑
    條例生效之日視為執行完畢之日。另於95年間因施用毒品
    案件，經本院以95年度桃簡字第1845號判處有期徒刑6 月確
    定；另於95年間因施用毒品案件，經本院以95年度桃簡字
    第1844號判處有期徒刑6 月確定；另於95年間因竊盜案件
    ，經本院以95年度桃簡字第2158號判處有期徒刑6 月確定；
    又於95年間因施用毒品案件，經本院以95年度訴字第1998
    號判處有期徒刑9 月確定；再於95年間因施用毒品案件，
    經本院以96年度訴字第287 號判處有期徒刑8 月、3 月，應
    執行有期徒刑10月確定；復於96年間因竊盜案件，經本院以
    96年度易字第751 號判處有期徒刑8 月、6 月，應執行
    有期徒刑1 年2 月確定；再於96年間因竊盜案件，經臺灣
    臺東地方法院以96年度易字第313 號判處有期徒刑1 年2 月
    ，減為有期徒刑7 月確定；上開編號至之罪經本院以97
    年度聲減字第1082號裁定各減其宣告刑二分之一，並就編號
    至之罪合併定應執行有期徒刑1 年10月，經與、之
    罪接續執行後，於98年8 月6 日期滿執行完畢（於本案均構
    成累犯）。詎其仍不知悔改，基於施用第二級毒品之犯意，
    於99年4 月30日上午10時許，在其位於桃園縣中壢市○○○
    街18號之租屋處內，施用第二級毒品甲基安非他命（起訴書
    誤載為安非他命）1 次。嗣於99年4 月30日12時19分許，因
    涉嫌竊盜案件經警方通知前往桃園縣政府警察局中壢分局，
    於甲○○同意採尿後，送鑑定結果呈安非他命類陽性反應而
    查獲。
三、處罰條文：
    毒品危害防制條例第10條第2 項，刑法第11條、第47條第1
    項、第41條第1 項前段。
四、協商判決除有刑事訴訟法第455 條之4 第1 項第1 款於本訊
    問程序終結前，被告撤銷協商合意或檢察官撤回協商聲請者
    ；第2 款被告協商之意思非出於自由意志者；第4 款被告所
    犯之罪非第455 條之2 第1 項所定得以協商判決者；第6 款
    被告有其他較重之裁判上一罪之犯罪事實者；第7 款法院認
    應諭知免刑或免訴、不受理者情形之一，及違反同條第2 項
    「法院應於協商合意範圍內為判決；法院為協商判決所科之
    刑，以宣告緩刑或2 年以下有期徒刑、拘役或罰金為限」之
    規定者外，不得上訴。
五、如有前述例外得上訴之情形，又不服本件判決，得自收受判
    決送達後10日內，向本院提出上訴書狀，上訴於第二審法院
    。
中    華    民    國    99    年    10    月    29    日
                  臺灣桃園地方法院刑事庭
                                  法  官  潘怡華
以上正本證明與原本無異。
                                  書記官  施春祝
中    華    民    國    99    年    10    月    29    日
附錄本案論罪科刑依據之法條：
毒品危害防制條例第10條
施用第一級毒品者，處 6 月以上 5 年以下有期徒刑。
施用第二級毒品者，處 3 年以下有期徒刑。

司法院資訊處製作；財團法人民間司法改革基金會備份。
